# 划拔

提问人：安钦 时间：2013-10-12 10:48:05
请教陈版及各位，公司要做中期票据发行，但企业的资产情况达不到要求；其中一个方案是上级单位无偿把同级公司划拔到本公司，被拔划单位有探矿权但未入账，现想把被找拔企业重新评估，依据评估价值入账（探矿权评估会有几十亿的价值）；我觉得这种同一控制下的无偿划拔只能按被划拔企业的净资产金额入账，重新评估那不等于是按非同一控制下按公允价值入账，另外探矿权现在我还没弄明白为什么会评估这么多价值取得时好象是无偿的。 还有一个关于交易抵销的，A公司的子公司为B、C，B公司的子公司为D，B公司将工程发包给C，C又将工程部分包给D，请问在B公司层面C与D的交易要抵销吗？

回答人：chenyiwei
1 、接受上级单位无偿划入的资产应按原账面价值入帐，尤其是在会计上同时构成同一控制下合并的情况下。 2 、不可以，违反历史成本原则。 3 、要看B发包给C和C把部分工程发包给D是否属于一揽子交易。但鉴于这种关联方之间的交易在实务中经常成为虚增收入的手段，所以判断时要谨慎，从严把握。